臺灣高雄地方法院刑事判決　　　　　100年度交簡上字第227號
上　訴　人　臺灣高雄地方法院檢察署檢察官
被　　　告　陳儀蓉
上列上訴人因被告過失傷害案件，不服本院高雄簡易庭民國100
年8 月25日100 年度交簡字第2160號第一審刑事簡易判決（聲請
簡易判決處刑案號：臺灣高雄地方法院檢察署100 年度調偵字第
533 號），提起上訴，本院管轄第二審之合議庭判決如下：
    主  文
上訴駁回。
    事實及理由
一、按被告以外之人於審判外之陳述，雖不符刑事訴訟法第159
    條之1 至第159 條之4 之規定，而經當事人於審判程序同意
    作為證據，法院審酌該言詞陳述或書面陳述作成時之情況，
    認為適當者，亦得為證據；當事人、代理人或辯護人於法院
    調查證據時，知有第159 條第1 項不得為證據之情形，而未
    於言詞辯論終結前聲明異議者，視為有前項之同意，刑事訴
    訟法第159 條之5 定有明文。查本案判決所引用具傳聞性質
    之各項證據資料，業經本院於審判期日依法踐行調查證據程
    序，檢察官、被告就上開證據之證據能力均未爭執（本院卷
    第23頁），且於言詞辯論終結前亦未聲明異議，復查無依法
    應排除證據能力之情形，依上開規定，均應有證據能力。
二、本案經本院審理結果，認第一審判決之認事用法及量刑均無
    不當，應予維持，爰引用如附件第一審判決書記載之事實、
    證據及理由（包含檢察官聲請簡易判決處刑書）。
三、上訴意旨略以：被害人於本件車禍後，無法言語，行動亦不
    方便，右手臂無法提起，對被害人之身體上及精神上所生之
    危害，難謂非巨；且被告迄今未賠償被害人分文，又避不見
    面，顯見其犯後態度不佳，毫無填補被害人損失之積極作為
    ，原審未審酌及此，僅量處拘役40日，實屬過輕，爰依法上
    訴，請求撤銷原判決，改判較重之刑。
四、按量刑輕重，係屬事實審法院得依職權自由裁量之事項，苟
    已斟酌刑法第57條各款所列情狀而未逾越法定刑度，不得遽
    指為違法（最高法院72年台上字第6696 號 、75年台上字第
    7033號判例參照）。又在同一犯罪事實與情節，如別無其他
    加重或減輕之原因，下級審量定之刑，亦無過重或失輕之不
    當情形，則上級審法院對下級審法院之職權行使，原則上應
    予尊重（最高法院85年度台上字第2446號裁判意旨可資參酌
    ）。原審認被告符合自首要件，依法予以減輕其刑，並審酌
    被告理應注意行經閃光紅燈之交岔路口，應減速接近，先停
    止於交岔路口前，讓幹道車優先通行後認為安全時，方得續
    行，竟疏注意於此，致碰撞告訴人江仙助騎乘之機車，並使
    告訴人受有如聲請簡易判決處刑書所示之傷害，所為實屬不
    該，惟念及被告無刑事前科紀錄，素行尚屬良好，犯後坦承
    犯行，犯後態度尚可，並斟酌被告迄今尚未給付告訴人新臺
    幣13萬元之賠償金，及告訴人所受之傷害等一切情狀，適用
    刑事訴訟法第449 條第1 項前段、第3 項、第454 條第2 項
    ，刑法第284 條第1 項前段、第62條前段、第41條第1 項前
    段，刑法施行法第1 條之1 第1 項、第2 項前段等規定，判
    處拘役40日，並諭知如易科罰金，以罰金1000元折算1 日之
    標準，經核原審上開科處之刑，並未逾刑法第284 條第1 項
    前段之法定刑度範圍，亦無裁量逾越或裁量濫用之明顯違法
    情事，復已斟酌刑法第57條所規定之量刑事由及未與告訴人
    達成和解之情狀，自堪認原審上開所量處之刑，尚屬適當。
    是檢察官循告訴人之請求提起上訴，指摘原判決量刑過輕，
    請求撤銷改判，為無理由，應予駁回。
據上論斷，應依刑事訴訟法第455  條之1 第1 項、第3  項、第
364 條、第368 條、第373 條，判決如主文。
本案經檢察官蕭擁溱到庭執行職務。
中    華    民    國   100    年    11    月    30    日
                  刑事第十一庭  審判長法  官  李代昌
                                      法  官  鄭  瑋
                                      法  官  林正忠
以上正本證明與原本無異。
不得上訴。
中    華    民    國  100     年    11    月    30    日
                                      書記官  呂姿儀
附錄本案犯罪科刑法條：
刑法第284條
因過失傷害人者，處6 月以下有期徒刑、拘役或5 百元以下罰金
，致重傷者，處1 年以下有期徒刑、拘役或5 百元以下罰金。
從事業務之人，因業務上之過失傷害人者，處1 年以下有期徒刑
、拘役或1 千元以下罰金，致重傷者，處3 年以下有期徒刑、拘
役或2 千元以下罰金。
附件：本院高雄簡易庭民國100  年8 月25日100  年度交簡字第
      2160號第一審簡易判決（含臺灣高雄地方法院檢察署100
      年度調偵字第533 號聲請簡易判決處刑書）